# 企业购入合金板（金额较大），且日常使用损耗较少，残值率较高，该计入什么科目

提问人：你的嬉笑太盛 时间：2017-07-08 10:55:23
企业购入合金板（金额较大），且日常使用损耗较少，残值率较高，该计入什么科目，若计入固定资产，计提折旧嘛

回答人：chenyiwei
是否化工行业作为催化剂使用？如果是，请参考《瑞华研究 2010 ～ 2016 汇编》之“问题1-1-28（生产中作为催化剂使用（正常消耗很小）的贵金属的核算）”。

提问人：你的嬉笑太盛 时间：2017-07-09 11:33:36
企业的合金板是晾晒原材料使用，企业将合金板分期摊销进了成本，我个人觉得不太合适，合金板的是否可以将合金板计入一直计入存货？

回答人：chenyiwei
与《瑞华研究》中的催化剂案例类似，按相同原则处理。

提问人：你的嬉笑太盛 时间：2017-07-09 18:31:59
个人也考虑过入国定资产，但是毕竟损耗不大，使用期限较长，购入与处置价值差异不是很大（除去市场价格波动）。入固定资产，计提折旧是否也不太合理

回答人：chenyiwei
净残值与原值差异不大，相当于折旧金额很小，可以忽略不计。